臺灣高等法院臺中分院刑事判決　　　　　　　　　九十一年度上訴字第一八號
　　上　訴　人
　　即　被　告　丙○○
　　選任辯護人　洪嘉鴻　律師
　　　　　　　　邱炎浚　律師
右上訴人因偽造文書等案件，不服臺灣苗栗地方法院九十年度訴字第六十一號中華民
國九十一年四月十六日第一審判決（起訴案號：臺灣苗栗地方法院檢察署八十八年度
偵字第四六四七號），提起上訴，本院判決如左：
    主 　 文
上訴駁回。
丙○○緩刑肆年。
    事實及理由
一、本案經本院審理結果，認第一審判決認事用法及量刑均無不當，應予維持，並引
    用第一審判決書記載之事實、證據及理由（如附件）。被告已承認有以購買機油
    名義，由丁○○持黃燕玲信用卡、偽簽黃燕玲姓名於簽帳單刷卡後，給付現金，
    並無實際購買機油之情事不諱，雖其辯稱「因丁○○等人持有該信用卡，並出示
    黃燕玲身分證，致其誤以為彼等係經黃燕玲交付並授權使用該信用卡之人，才同
    意彼等以黃燕玲名義簽帳刷卡」云云。惟本件同案被告胡龍華與丁○○、郭勝杰
    三人於八十八年五月五日在苗栗縣公館鄉玉泉村二鄰六十六號由丙○○所經營之
    「建成汽車保養場」，丙○○明知丁○○並非乙○○本人，且彼此間並無任何實
    際之交易行為，竟與胡龍華、丁○○、郭勝杰共同基於行使偽造文書及詐欺「財
    團法人聯合信用卡處理中心」之犯意聯絡，偽以「乙○○」購買機油之名義，先
    後於同日下午七時許、七時四十五分許，推由丁○○接續持該信用卡刷卡二次，
    分別為二萬元、一萬元，並由丁○○於簽帳單（Ｅ第0000000號、Ｅ第0
    000000號，均為一式三聯）上偽簽「乙○○」之姓名後，將偽造之不實資
    料經由電腦連線，輸入接單行之「財團法人聯合信用卡處理中心」電腦主機，致
    生損害於「財團法人聯合信用卡處理中心」信用卡管理之正確性並足生損害於乙○○本人，以刷卡換現金方式，共刷得三萬元。胡龍華、丁○○、郭勝杰三人亦
    因此得以朋分由丙○○所交付之二萬五千五百元；丙○○亦因此取得該三萬元中
    百分之十五利息即四千五百元。嗣因乙○○於信用卡失竊後報案並通知「財團法
    人聯合信用卡處理中心」，始經警循線查獲等情事，業經原審法院認定明確，而
  參以被告明知丁○○並非黃燕玲本人，竟又持續二次同意其持卡偽簽黃燕玲署名
    ，而刷卡換取現金三萬元，並無任何實際購買機油之交易行為，且據丁○○於偵
    查中供稱曾告知被告係胡龍華妹妹所有卡片，而被告竟輕易相信兩者不同姓之人
    係兄妹且有授權關係，而毫不加查證，其刷卡交易之過程顯然極違背正常信用卡
    交易程序，所辯不知未經原持卡人授權云云，悖於事理，自不足採信，被告犯行
    堪以認定，是被告上訴，指摘原判決不當，為無理由，應予駁回。又被告前未曾
    受有期徒刑以上刑之宣告，因一時失慮，偶罹刑典，事後於本院已坦承刷卡換取
    現金犯行，且亦已將上開冒用之兩筆交易金額三萬元及利息償還發卡台新銀行，
    有該行聲明書可稽，足見被告犯後已具悔意，經此刑之宣告後，應知警惕而無再
    犯之虞，本院因認暫不執行其刑為當，予以宣告緩刑，用啟自新。
二、據上論斷，應依刑事訴訟法第三百七十三條、第三百六十八條，刑法第七十四條
    第一款，判決如主文。
本案經檢察官甲○○到庭執行職務。
中        華  　    民        國  九 十 一  年     八     月    六 　   日
                                  臺灣高等法院臺中分院刑事第一庭
                                        審判長法  官　陳　紀　綱
                                              法  官　陳　登　源
                                              法　官  蕭  錦  鍾
右正本證明與原本無異。
如不服本判決應於收受送達後十日內向本院提出上訴書狀，其未敘述上訴之理由者並
得於提起上訴後十日內向本院補提理由書（均須按他造當事人之人數附繕本）。
                                              書記官  蘇  昭  文
中        華  　    民        國  九 十 一  年     八     月    七 　   日
                                                                        Ｉ
